最高法院刑事判決　　　　　　九十四年度台上字第一九四四號
　　上　訴　人　台灣高等法院台中分院檢察署檢察官
　　被　　　告　甲○○
　　　　　　　　　　　　1段天.
　　　　　　　　　　　　（另案在台灣台中監獄執行中）
上列上訴人因被告公共危險案件，不服台灣高等法院台中分院中
華民國九十四年一月十三日第二審更審判決（九十三年度上更(一)
字第一八六號，起訴案號：台灣台中地方法院檢察署九十二年度
偵字第七五三七號），提起上訴，本院判決如下：
　　主　文
原判決撤銷，發回台灣高等法院台中分院。
　　理　由
本件原判決以公訴意旨略稱：被告甲○○於民國九十二年四月二
日，接獲張永周（另案偵查中）之來電，囑其找人至坐落台中縣
和平鄉○○段二八六等地號土地上，放火燒燬停放在該處之挖土
機，被告轉而教唆在旁之陳義全（已判刑確定）前往放火，陳義
全應允之，被告即將電話交予陳義全，由陳義全與張永周商討細
節。同日十九時許，陳義全駕駛被告女友許婷婷之小客車，搭載
具有犯意聯絡之黃昭翰（由原審另案判決）前往台中市○○路○
段「久久大賣場」購買二十公升裝之汽油桶二只、綿質手套二付
及襪子二雙等物；再赴台中市○○路○段「中油青海加油站」購
買汽油，裝入該汽油桶內，然後駕車前往台中縣和平鄉「谷關飯
店」投宿。入房後，陳義全與黃昭翰旋即離開房間，於同日二十
二時三十分許，駕車抵達同鄉博愛橋下方大甲溪疏浚工程處，將
車停放在中橫公路德芙欄橋頭旁，戴上手套，由黃昭翰把風，陳
義全將汽油倒在溫義禮所有之挖土機上，放火引燃而燒燬該挖土
機，致生公共危險等情，因認被告涉有刑法第一百七十五條第一
項（教唆）放火罪嫌。經審理結果，認不能證明被告犯罪，爰撤
銷第一審關於被告科刑部分之判決，改判諭知被告無罪。固非無
見。
惟查被告於偵查中供稱：「（問：九十二年四月二日有無叫陳義
全、黃昭翰去燒和平鄉○○段二八六、二八八號之挖土機？）有
，是朋友打電話叫我去燒，我才打電話叫他們去，我朋友叫張永
周，他目前通緝中。」「他問我看有沒有人，我就說有，就叫小
陳他們去。」「……張永周是打電話跟我說，我接到電話就問在
旁之陳義全能否去燒，我就拿電話給陳義全聽。」「張永周叫我
找人去放火。」等語（見七五三七號偵查卷影印本第一０二頁至
第一０三頁），核與原判決援引之證人陳義全在警詢及偵查中所
為供述相符（見原判決第三面第十三行至第五面第十九行）；其
對於張永周以電話囑被告找人放火燒燬挖土機，被告轉囑陳義全
前往放火之事實，陳述明確，語意肯定，似無含混不清之處。乃
原判決謂被告及陳義全於警詢及偵查中「對於所謂『教唆』（放
火）之情，均語焉不詳」，因而悉予摒棄不採，自有可議。復謂
被告於九十二年五月二十九日警詢時，否認有教唆陳義全放火之
情事，何以次日檢察官偵查中，反而承認教唆陳義全放火，其中
轉折，實令人懷疑（見原判決第九面第十四行至第十七行）。既
認被告在偵查中所為之自白「其中轉折，實令人懷疑」，則該自
白是否出於自由意思？有何疑竇？卻未進一步加以調查釐清，遽
為判決，亦嫌速斷。再，陳義全於警詢中供稱：「（問：車號六
Ｑ－八六二二自小客車車主許婷婷與你何關係？她為何會將該車
借你使用？）她是我大哥張先生（即被告）的同居人，因張先生
要我到谷關縱火，所以張先生提供該車輛作我犯案交通工具，不
是我向許婷婷借的。」等語（見同上偵查卷影印本第二十一頁）
。原判決雖謂被告如有教唆縱火之情事，若非至愚，豈有提供其
女友之高級名貴轎車予他人犯案之理（見原判決第十面第三行至
第四行）；果爾，被告因何提供其女友之小客車予陳義全使用？
仍欠明瞭，此與判斷被告有無參與（教唆）犯罪攸關，實情如何
，尤應深入究明，以期發現真實。上訴意旨指摘原判決違背法令
，尚非全無理由，應認仍有撤銷發回更審之原因。
據上論結，應依刑事訴訟法第三百九十七條、第四百零一條，判
決如主文。
中　　華　　民　　國　九十四　年　　四　　月　二十一　日
　                　　最高法院刑事第三庭
                          審判長法官  紀　俊　乾
                                法官  黃　正　興
                                法官  劉　介　民
                                法官  陳　東　誥
                                法官  黃　一　鑫
      本件正本證明與原本無異
                                      書  記  官
中　　華　　民　　國　九十四　年　　四　　月　二十五　日
                                                      Ｌ
